【裁判字號】    90,訴,1518
【裁判日期】    900718
【裁判案由】    懲治走私條例
【裁判全文】
臺灣臺中地方法院刑事判決                          九十年度訴字第一五一八號
    公  訴  人  臺灣台中地方法院檢察署檢察官
    被      告  甲○○
右列被告因懲治走私條例案件，經檢察官提起公訴（九十年度偵字第二二五七號），
本院判決如左：
    主  文
甲○○連續銷售私運管制物品進口逾公告數額之走私物品，處有期徒刑伍月，如易科
罰金，以參佰元折算壹日。扣案之未貼專賣憑證之白長壽伍玖伍零零包、黑大衛杜夫
壹零參陸零包、貳零零零包、峰菸壹陸零包、陸參玖零包、白大衛杜夫壹肆捌零包、
ＭＩＬＤＳＥＶＥＮ參玖肆零包、七星牌柒零包、Ｓｅｖｅｎ．ＳＴＡＶＳ壹零捌零
包、ＳＩＬＶＥＲ  ＳＴＡＬＥＴ肆零包等菸類均沒收。
    事  實
一、甲○○明知年籍姓名不詳綽號「阿海」之男子持有私運丙項管制物品進口逾公告
    數額新台幣（下同）十萬元之洋菸，竟基於販賣未貼專賣憑證之菸類及銷售私運
    管制物品之概括犯意，自民國八十九年五月間起，在台中縣梧棲鎮○○○○路邊
    ，向「阿海」販入未貼專賣憑證之菸類，進而駕駛車牌號碼Ｘ６─七六一七號自
    小貨車，載運上開菸類銷售予不特定之檳榔攤及商店，嗣於八十九年十月十六日
    晚上九時三十分許，在台中縣沙鹿鎮○○路與星河路口，為警在其所駕駛之Ｘ６
    ─七六一七號自小貨車上，臨檢查獲未貼專賣憑證之大衛杜夫、七星牌之未稅洋
    菸一批，循線於同年十月十七日中午十二時十分許，在台中縣大里市○○里○○
    路○段四八二號查獲未貼專賣憑證之大衛杜夫、峰菸、白長壽香菸一批，合計扣
    得走私之未稅洋菸白長壽五九五○○包、黑大衛杜夫一○三六○包、二○○○包
    、峰菸一六○包、六三九○包、白大衛杜夫一四八○包、ＭＩＬＤＳＥＶＥＮ三
    九四○包、七星牌七○包、Ｓｅｖｅｎ．ＳＴＡＶＳ一○八○包、ＳＩＬＶＥＲ
      ＳＴＡＬＥＴ四○包，其未稅價格計為七十一萬七千零五十一元，超過新台幣
    十萬元之公告數額。
二、案經內政部警政署保安警察第三總隊第一大隊報告及台灣省菸酒公賣局台中分局
    移送台灣台中地方法院檢察署檢察官偵查起訴。
    理  由
一、訊據被告甲○○對於右揭事實坦承不諱，且有扣案之未貼專賣憑證之洋菸可資佐
    證，且該扣案之未稅洋菸其完稅價格為七十一萬七千零五十一元，已超過新台
    幣十萬元之公告數額，此有台灣省菸酒公賣局八十九年十一月十五日八九公業字
    第二七三四五號函附卷可稽，足見被告之自白確與事實相符，本件事證明確，被
    告犯行堪予認定。
二、按未貼專賣憑證之菸類，不得私運、銷售或藏匿；又其一次私運總額由海關照緝
    獲時之完稅價格計算，超過新臺幣十萬元者，為管制進口物品，臺灣省內菸酒專
    賣暫行條例第三十條、懲治走私條例公告管制項目丙項分別定有明文；本件被告
    甲○○販售未貼專賣憑證之菸類，為警查獲尚未售出未貼專賣憑證菸類之完稅價
    格，已達七十一萬七千零五十一元，其販售未貼專賣憑證菸類之走私物品，顯已
    超過十萬元之基數；故核被告甲○○所為，係犯臺灣省內菸酒專賣暫行條例第三
    十七條第五款之違反同法第三十條規定之販賣未貼專賣憑證菸類及懲治走私條例
    第三條第一項販售管制物品逾公告數額罪；又被告先後多次販售未貼專賣憑證菸
    類行為，各時間緊接，罪名與犯罪構成要件相同，顯各係基於概括之犯意反覆為
    之，為連續犯，應各依刑法第五十六條之規定論以一罪，並加重其刑；再被告以
    一銷售未貼專賣憑證菸類行為，觸犯上揭構成要件與罪名不同之二罪，為想像競
    合犯，應依刑法第五十五條規定，從一重之懲治走私條例第三條第一項之販售管
    制物品逾公告數額罪處斷。爰審酌被告於犯後坦承犯行，態度良好，知所悔悟，
    及本次犯行被查獲之香菸多達八萬多包情節重大等一切情狀，量處如主文所示之
    刑，併依新修正刑法第四十一條第一項前段規定諭知易科罰金之折算標準（按刑
    法第四十一條原規定所犯最重本刑為三年以下有期徒以下之刑之罪，而受六個月
    以下有期徒刑或拘役之宣告者，得易科罰金，後經立法院三讀通過修正為所犯最
    重本刑為五年以下有期徒刑以下之刑之罪，而受六個月以下有期徒刑或拘役之宣
    告者，得易科罰金，並經總統於九十年一月十日以華總一義字第九０００００三
    八００號公布，自九十年一月十二日起生效，被告於本件犯行後，有關易科罰金
    之法令變更，經比較新舊法規定，以新法較有利於被告，自應適用裁判時之法令
    ，附此敘明。），以示懲儆。扣案之未貼專賣憑證之白長壽五九五○○包、黑大
    衛杜夫一○三六○包、二○○○包、峰菸一六○包、六三九○包、白大衛杜夫一
    四八○包、ＭＩＬＤＳＥＶＥＮ三九四○包、七星牌七○包、Ｓｅｖｅｎ．ＳＴ
    ＡＶＳ一○八○包、ＳＩＬＶＥＲ  ＳＴＡＬＥＴ四○包，均應依臺灣省內菸酒
    專賣暫行條例第四十條第一款之規定宣告沒收。
據上論斷，應依刑事訴訟法第二百九十九條第一項前段，懲治走私條例第三條第一項
，臺灣省內菸酒專賣暫行條例第三十七條第五款、第四十條第一款，刑法第二條第一
項前段、第十一條前段、第五十六條、第五十五條、修正後刑法第四十一條第一項前
段，罰金罰鍰提高標準條例第二條，判決如主文。
中      華      民      國    九十      年      七      月     十八     日
                                臺灣臺中地方法院刑事第二庭
                                        法  官  柯  崑  輝
右正本證明與原本無異。
如不服本判決，應於送達後十日內向本院提出上訴狀（須附繕本），上訴於台灣高等
法院台中分院。
                                        書記官
中      華      民      國    九十      年      七      月     十八     日
附錄論罪科刑法條
臺灣省內菸酒專賣暫行條例第三十七條
有左列各款行為之一者，處一年以下有期徒刑、拘役或科或併科五千元以下罰金：
一、違反第六條之規定，以手工製造菸類酒類或變造專賣機關製造之菸類酒類者。
二、違反第七條之規定，種植菸草製造酒類之白  、紅  、酒母或專供製造菸酒所用
    之機械、捲菸紙、印製菸酒之商標包裝紙，或其他憑證者。
三、違反第八條之規定者。
四、違反第九條之規定，設置菸草試驗場，菸葉乾燥室或其他專供菸草產製之一切設
    備者。
五、違反第三十條之規定，販賣或轉讓未貼專賣憑證之菸類或酒類者。
懲治走私條例第三條
運送、銷售或藏匿前條第一項之走私物品者，處五年以下有期徒刑、拘役或科或併科
新臺幣九萬元以下罰金。


司法院資訊處製作；財團法人民間司法改革基金會備份。
